【裁判字號】    91,訴,1735
【裁判日期】    920819
【裁判案由】    偽造文書等
【裁判全文】
臺灣桃園地方法院刑事判決                        九十一年度訴字第一七三五號
    公  訴  人  臺灣桃園地方法院檢察署檢察官
    被      告  戊○○
右列被告因偽造文書等案件，經檢察官提起公訴（九十一年度偵字第一五六八四號）
，本院判決如左：
    主  文
戊○○連續行使變造公文書，足以生損害於公眾及他人，累犯，處有期徒刑貳年。如
附表一（編號十八、二十三、三十四除外）、二（編號一、十六、十七、十八除外）
所示各筆簽帳單之銀行存根聯、特約商店存根聯上偽造之「ＰＥＮＧ」之署名各壹枚
（共玖拾捌枚）、附表三（編號九、十、十一、十三、十四、十六、十七除外）所示
各筆簽帳單之銀行存根聯、特約商店存根聯上偽造之「己○○」之署名各壹枚（共貳
拾枚）、富邦銀行及中華銀行信用卡申請書上偽造之「丙○○」署名各壹枚（共貳枚
）、附表一、二所示信用卡背面偽造之「ＰＥＮＧ」之署名各壹枚（共貳枚）、掛號
函件回執聯上偽造「丙○○」之署名各壹枚（共貳枚）、臺灣樂金電器股份有限公司
出貨單上偽造「丙○○」署名壹枚、附表一編號二九、三十一所示簽帳單貳紙、電子
計算機發票一張，均沒收。又共同變造身分證，足以生損害於公眾及他人，累犯，處
有期徒刑參月，變造「己○○」身分證上之戊○○照片壹張沒收。應執行有期徒刑貳
年貳月，如附表一（編號十八、二十三、三十四除外）、二（編號一、十六、十七、
十八除外）所示各筆簽帳單之銀行存根聯、特約商店存根聯上偽造之「ＰＥＮＧ」之
署名各壹枚（共玖拾捌枚）、附表三（編號九、十、十一、十三、十四、十六、十七
除外）所示各筆簽帳單之銀行存根聯、特約商店存根聯上偽造之「己○○」之署名各
壹枚（共貳拾枚）、富邦銀行及中華銀行信用卡申請書上偽造之「丙○○」署名各壹
枚（共貳枚）、附表一、二所示信用卡背面偽造之「ＰＥＮＧ」之署名各壹枚（共貳
枚）、掛號函件回執聯上偽造「丙○○」之署名各壹枚（共貳枚）、臺灣樂金電器股
份有限公司出貨單上偽造「丙○○」署名壹枚、附表一編號二九、三十一所示簽帳單
貳紙、電子計算機發票一張、變造「己○○」身分證上之戊○○照片壹張，均沒收。
    事  實
一、戊○○前於民國八十二年間因偽造有價證券案件，經臺灣臺北地方法院於八十二
    年八月六日，以八十二年度訴字第二０一一號判決判處有期徒刑三年二月，提起
    上訴後，迭經臺灣高等法院、最高法院判決駁回上訴確定，並於八十四年五月九
    日送監執行，於八十五年八月十九日縮短刑期假釋出監，嗣於八十七年六月二十
    四日因縮短刑期假釋期滿，假釋未經撤銷，未執行之刑以已執行完畢論。詎其不
    知悔悟，因本身信用不佳無法申請信用卡使用，為偽以丙○○之名義申請信用卡
    使用，竟基於意圖為自己不法所有及得財產上不法利益以及行使變造公文書、偽
    造私文書之概括犯意，於九十年十二月間某日，在其位於桃園縣中壢市○○○街
    六五號之住處，向暫時居住該處之丙○○謊稱需要丙○○之身分證影本辦理流動
    戶口使用，使丙○○信以為真，而陷於錯誤在戊○○之前開住處將其身分證影本
    一張交予戊○○，戊○○於詐得前開身分證影本後，為取得丙○○之財力證明俾
    便順利申請取得信用卡使用，於九十一年二月間某日從某報紙分類廣告中得知不
    詳姓名年籍自稱「陳先生」之成年男子從事偽造證件牟利，竟與該名「陳先生」
    共同基於變造公文書及偽造私文書之犯意，以電話告知「陳先生」有關丙○○之
    年籍等資料，並以新臺幣（下同）二千元之代價向「陳先生」購得經變造「桃園
    縣稅捐稽徵處中壢分處九十年一期之地價稅稅額繳款書」之公文書（將納稅義務
    人變造為丙○○後影印）及偽造所得人為「丙○○」、扣繳單位為「忠誠有限公
    司」之「各類所得扣繳暨免扣繳憑單」之私文書各一張，均足以生損害於丙○○
    、稅捐稽徵處及「忠誠有限公司」，戊○○即分別於九十一年二月二十七日及同
    年五月十八日，在其上開住處連續冒用丙○○之名義偽填富邦商業銀行股份有限
    公司（下稱富邦銀行）及中華商業銀行股份有限公司（下稱中華銀行）之信用卡
    申請書，在該二張申請書上正卡人親筆中文簽名欄內偽造「丙○○」之署名各一
    枚，並將前開丙○○身分證影本、變造之「桃園縣稅捐稽徵處中壢分處九十年一
    期之地價稅稅額繳款書」影本及偽造之「各類所得扣繳暨免扣繳憑單」影本各二
    紙，連同上開申請書分別在上開住處交予富邦銀行之業務員及郵寄給中華銀行申
    請核發ＶＩＳＡ、ＭＡＳＴＥＲＣＡＲＤ信用卡各一張，擬據以所領得之信用卡
    詐取財物及得財產上不法利益，使富邦銀行、中華銀行均誤以為係丙○○本人申
    請，而陷於錯誤，核發富邦銀行ＶＩＳＡ信用卡（卡號：0000000000
    000000號）及中華銀行ＭＡＳＴＥＲＣＡＲＤ信用卡（卡號：00000
    00000000000號）各一張予戊○○，富邦銀行及中華銀行乃分別將上
    開信用卡於九十一年三月初某日及同年六月二十日以郵寄方式送達戊○○上開住
    處，戊○○亦承前開行使偽造私文書之概括犯意，連續假冒丙○○之名義在郵局
    掛號函件回執聯上偽簽「丙○○」之署名後，以表示「丙○○」確實收到該等掛
    號函件，再將屬於私文書性質之回執聯持交郵務士，致該郵務士誤以為其係丙○○本人，而交付該等掛號信件予戊○○，均足以生損害於丙○○、富邦銀行、中
    華銀行及該郵務士對信件遞送之正確性。戊○○取得上開二張信用卡後，旋分別
    在其住處在該信用卡背面簽名欄上偽造丙○○之英文「ＰＥＮＧ」之署名各一枚
    ，足以為表示丙○○與發卡銀行立契守約及於使用時供特約商店核對身分等用意
    之證明。其旋承前揭意圖為自己不法所有及得財產上不法利益及行使偽造私文書
    之概括犯意，連續於附表一、二所示之時間，分別持上開二張信用卡（含卡背面
    「ＰＥＮＧ」之署名）至附表一、二所示之特約商店，佯以其即為「丙○○」本
    人，而以刷卡簽帳付款購物消費之方式，購買、獲得如附表一、二所示之財物及
    利益。
二、戊○○又承前開意圖為自己不法所有及得財產上不法利益以及收受贓物、行使偽
    造私文書之概括犯意，於九十一年三月中旬某日，在其上開住處，明知不詳姓名
    綽號「阿寶」之成年男子所交付己○○所有之身分證、印章為來歷不明之贓物（
    該身分證、印章為戊○○之鄰居己○○於九十一年二月底，在其位於桃園縣中壢
    市○○○街六三號住處遭不詳姓名年籍之人竊取），竟仍予收受，並於當天與不
    詳姓名年籍綽號「小黑」之成年男子共同基於變造特種文書之犯意，在上開處所
    交付其本人之照片一張予「小黑」，由「小黑」將己○○身分證上之照片換貼為
    戊○○之照片，並將補發身分證日期、住址分別變更為「八十八年八月三十日」
    、「桃園縣龜山鄉○○村○鄰○○○街六五號四樓」，「小黑」即於隔天在戊○○之上開住處將該變造過之身分證交予戊○○收執，均足以生損害於戶政機關對
    戶籍管理之正確性及己○○本人。嗣於同年五月十四日戊○○見郵務士在其鄰居
    劉同發、己○○位於桃園縣中壢市○○○街六三號住處遞送予劉同發、己○○夫
    婦二人內有安泰商業銀行股份有限公司（下稱安泰銀行）信用卡之掛號函件，竟
    基於行使偽造私文書及意圖為自己不法所有之概括犯意，未經己○○之同意，即
    假冒己○○之名義在郵局回執聯上分別盜蓋「己○○」之印章後，以表示己○○
    確實已收到該等掛號函件，再將屬於私文書性質之掛號函件回執聯持交該郵務士
    ，致該郵務士誤以為其係己○○本人，而交付該等掛號函件予戊○○，足以生損
    害於該郵務士對掛號信件遞送之正確性、己○○本人及安泰銀行，戊○○詐得該
    等掛號函件後，除於同日將劉同發申請之信用卡交給劉同發外，亦承前開意圖為
    自己不法所有及得財產上不法利益以及行使偽造私文書之概括犯意，於九十一年
    五月底（九十一年五月二十八日前），在其上開住處在己○○申請之信用卡背面
    偽造「己○○」之署名一枚，表示己○○與安泰銀行立契守約及於行使時供特約
    商店核對身分等用意之證明後，己○○即於附表三所示之時間持上開信用卡（含
    該信用卡背面「己○○」署名），連續至附表三所示之特約商店，佯以其即為「
    己○○」本人，而以刷卡簽帳付款購物消費之方法，購買及獲得如附表三所示之
    財物及利益。而戊○○上開刷卡購物之方式（除附表一編號十八、二十三、三十
    四；附表二編號一、十六、十七、十八；附表三編號九、十、十一、十三、十四
    、十六、十七係以電視購物刷卡向東森得易購股份有限公司《下稱東森得易購公
    司》購物，戊○○並未在簽帳單上偽造「丙○○」、「己○○」之署名外）均係
    分別以複寫方式同時在附表一、二、三所示特約商店所交付之簽帳單之持卡人存
    根聯、特約商店存根聯及銀行存根聯上之偽簽丙○○之英文「ＰＥＮＧ」之署名
    、「己○○」之署名，一次偽造完成三聯「丙○○」、「己○○」名義之簽帳單
    ，以表示「丙○○」、「己○○」在該特約商店購物消費，其中持卡人存根聯由
    戊○○收執，特約商店存根聯及銀行存根聯則一併持向特約商店行使，致特約商
    店之店員不疑有詐，而陷於錯誤，同意由戊○○刷卡購物消費，嗣後不知情之特
    約商店人員再持銀行存根聯向財團法人聯合信用卡處理中心行使，使該信用卡中
    心陷於錯誤，將簽帳金額墊付給特約商店，足以生損害於丙○○、己○○、附表
    一、二、三所示之發卡銀行、特約商店及財團法人聯合信用卡處理中心。又戊○○向東森得易購公司電視購物方式購買之物品，除由其同住之不知情之不詳姓名
    房客代為簽收外，戊○○又承前開行使偽造私文書之概括犯意，於同年六月二十
    一日在東森得易購公司委託臺灣樂金電器股份有限公司（下稱樂金公司）運送貨
    物之一式兩聯之出貨單上，一次偽造完成二聯「丙○○」名義之出貨單，以表示
    「丙○○」確實收到該樂金公司運交之物品，再將其中一聯持交運送貨物之人，
    使該運送貨物之人誤以為其係丙○○本人，而陷於錯誤將運送之物品交予戊○○
    ，足以生損害於丙○○、該運送貨物之人、樂金公司及東森得易購公司。嗣因己○○發覺其遲未收到之前申請之信用卡，乃打電話向安泰銀行查詢，才發覺有異
    並報警偵辦，經警於同年八月二十二日持本院核發之搜索票至戊○○上開住處搜
    索，並當場扣得附表一、二所示之信用卡二張、變造己○○身分證一張、自動櫃
    員機交易記錄四紙、電子計算機發票一張、簽帳單二張等物，並於該住處發現戊○○盜刷信用卡購得之喜而好廚房收納櫃一組、歌林彩色電視一台、ＧＯＬＤＳ
    ＴＡＲ分離冷氣一組及皮沙發一組等物，及與本案無關之大麻煙三支、玻璃球吸
    食器一組，始知上情。
三、案經桃園縣警察局中壢分局報請臺灣桃園地方法院檢察署檢察官偵查起訴。
    理  由
一、右揭事實，業據被告戊○○於警、偵訊及本院調查、審理中坦承不諱，並據證人
    丙○○、己○○、劉同發（即己○○之夫）、許武忠（即安泰銀行信用卡部風險
    管理科專員）、甲○○（即富邦銀行職員）、張華宗（即中華銀行職員）、陳榕
    濠（東森得易購公司專員）、楊明美（艾美髮型工作室服務員）、丁○○（即中
    誠有限公司負責人）及乙○○（即中華銀行職員）等人分別於於警、偵訊及本院
    調查時證稱屬實，並有富邦銀行、中華銀行及安泰銀行分別製作之信用卡盜刷明
    細表、簽帳單、統一發票、富邦銀行、中華銀行信用卡申請書、變造之己○○身
    分證、變造之「桃園縣稅捐稽徵處中壢分處九十年一期之地價稅稅額繳款書」、
    偽造之「各類所得扣繳暨免扣繳憑單」、傳真查詢國內各類掛號郵件查詢單、普
    通掛號投遞清單、東森得易購公司訂單系統清單、電子計算機發票、樂金公司出
    貨單等文件在卷可稽，復有戊○○假冒「丙○○」之名義申請之信用卡二張扣案
    可稽。又上開「桃園縣稅捐稽徵處中壢分處九十年一期之地價稅稅額繳款書」上
    納稅義務人非丙○○，而係經變造等情，亦有桃園縣稅捐稽徵處中壢分處九十二
    年六月六日桃稅壢壹字第０九二００一一七七三號函在卷可憑，另上開「各類所
    得扣繳暨免扣繳憑單」亦係偽造乙節，業據證人丁○○於本院證稱：「（公司有
    沒有一位員工叫丙○○？）沒有．．．」、「（對扣繳憑單有何意見？）上面是
    『忠誠有限公司』，不是我公司，我公司是中誠有限公司，這張不是我們公司的
    扣繳憑單．．．」等語（見本院九十二年六月二日訊問筆錄第二頁）明確，復有
    財政部臺灣省北區國稅局中壢稽徵所九十二年六月二日北區國稅中壢二字第０九
    二一０一一六八號函在卷可證。是本件事證明確，被告上開犯行堪予認定，應依
    法論科。
二、核被告戊○○以詐術騙得丙○○之身分證影本後，連同變造之「桃園縣稅捐稽徵
    處中壢分處九十年一期之地價稅稅額繳款書」、偽造之「各類所得扣繳暨免扣繳
    憑單」及偽造之富邦銀行、中華銀行信用卡申請書，並分別以冒用丙○○之名義
    持向富邦銀行、中華銀行申請核發信用卡之所為，係犯刑法第三百三十九條第一
    項詐欺取財罪、同法第二百十一條、第二百十六條之行使變造公文書罪及同法第
    二百十六條、第二百十條之行使偽造私文書罪，被告於富邦銀行、中華銀行信用
    卡申請書上正卡親筆中文簽名欄處分別偽造「丙○○」署名之行為，為偽造私文
    書之部分行為，而偽造「各類所得扣繳暨免扣繳憑單」及信用卡申請書之低度行
    為，應為行使偽造私文書之高度行為所吸收，均不另論罪，另被告變造「桃園縣
    稅捐稽徵處中壢分處九十年一期之地價稅稅額繳款書」之低度行為，為其連同偽
    造信用卡申請書持向富邦銀行、中華銀行申請核發信用卡之行使高度行為所吸收
    ，亦不另論罪。至被告與自稱「陳先生」就上開變造「桃園縣稅捐稽徵處中壢分
    處九十年一期之地價稅稅額繳款書」公文書、偽造「各類所得扣繳暨免扣繳憑單
    」私文書之犯行，有犯意之聯絡及行為之分擔，均為共同正犯。又被告持以上開
    變造之「桃園縣稅捐稽徵處中壢分處九十年一期之地價稅稅額繳款書」及偽造「
    各類所得扣繳暨免扣繳憑單」，向富邦銀行、中華銀行申請信用卡之行使行為，
    此係被告個人之所為，「陳先生」應不知情，就行使之行為部分應無犯意聯絡及
    行為分擔。又收件人在掛號函件回執聯上簽名，該回執聯以形式上觀察，足以表
    示收件人確實業已收到該掛號函件用意之證明，亦屬刑法第二百十條之私文書，
    則被告冒用「丙○○」之名義，分別在富邦銀行、中華銀行寄送予丙○○信用卡
    之掛號函件回執聯上偽造「丙○○」之署名，並分別將該回執聯交予該郵務士而
    行使，使郵務士交付該等信用卡之信件，係犯刑法第二百十六條、第二百十條之
    行使偽造私文書罪及同法第三百三十九條第一項詐欺取財罪，被告於掛號函件回
    執聯上偽造「丙○○」署名之行為，為偽造私文書之部分行為，而偽造回執聯之
    低度行為，應為行使之高度行為所吸收，均不另論罪。公訴意旨以被告明知丙○○交付之身分證影本係為辦理流動戶口之用，竟違背受託任務而意圖為自己不法
    所有，將該身分證影本用以申請信用卡之所為，係犯刑法第三百四十二條第一項
    之背信罪等語，惟按刑法上之背信罪為一般的違背任務之犯罪，若為他人處理事
    務，意圖為自己或第三人不法之所有，以詐術使他人交付財物者，應成立詐欺罪
    ，不能論以背信罪（最高法院六十三年臺上字第二九二號判例參照）。經查被告
    所稱辦理流動戶口係被告用以詐騙丙○○所有身分證影本之說詞，事實上，被告
    並未曾持該身分證影本辦理流動戶口乙節，業據被告於本院審理時供稱無訛（見
    本院九十二年八月五日審判筆錄第十頁），復有桃園縣警察局中壢分局仁愛派出
    所呈報單一紙在卷可參，可見被告當時並未受丙○○之委託持該紙身分證影本辦
    理流動戶口，應認丙○○之身分證影本係被告以詐欺之手段取得，而與刑法背信
    罪無涉。又被告明知「阿寶」之成年男子所交付之己○○身分證、印章均係來歷
    不明之贓物，卻仍予收受，再交付其本人之照片給「小黑」之成年男子變造該身
    分證之所為，係犯刑法第三百四十九條第一項之收受贓物罪及同法第二百十二條
    之變造特種文書罪，被告就上開變造特種文書罪之犯行與「小黑」有犯意之聯絡
    及行為之分擔，均為共同正犯。被告冒用「己○○」之名義，在安泰銀行寄送予
    己○○、劉同發申請之信用卡掛號信函回執聯上盜蓋「己○○」之印章，並同時
    將該回執聯交予該郵務士而行使，使郵務士交付該等信用卡信件之所為，係犯刑
    法第二百十六條、第二百十條之行使偽造私文書罪及同法第三百三十九條第一項
    詐欺取財罪，被告盜蓋印章之行為屬偽造私文書之部分行為，而偽造私文書之低
    度行為，復為行使偽造私文書之高度行為所吸收，均不另論罪。按在信用卡背面
    簽名欄簽名，單純自形式上觀察，即足以表示信用卡之簽名者於信用卡有效期限
    內有權使用該信用卡之辨識及證明，並非依習慣或特約表示一定用意之證明，性
    質上係屬刑法第二百十條之私文書（最高法院八十八年度臺上字第五七三０號判
    決參照）。則被告取得附表一、二、三所示之信用卡後，在該等信用卡背面分別
    偽簽「ＰＥＮＧ」、「己○○」之署名，用以表示係丙○○、己○○有權使用之
    信用卡，並持之行使部分，係犯同法第二百十六條、第二百十條之行使偽造私文
    書罪。次查持信用卡刷卡（含該卡背面偽簽「ＰＥＮＧ」、「己○○」署名）購
    物，持卡人在簽帳單上簽名時，即表示該簽帳單係以持卡人之名義所製作之文書
    ，雖一般情形率皆先由特約商店在簽帳單上列印商店名稱、刷卡日期及金額等記
    載事項，惟此僅係為便利持卡人製作簽帳單之權宜作法，是以被告於刷卡購物時
    ，雖僅偽簽「丙○○」、「己○○」之署名，然該簽帳單本身仍為被告所製作之
    私文書，故被告持信用卡至特約商店佯以其為持卡人，而偽簽「ＰＥＮＧ」、「
    己○○」之署名偽造簽帳單，並持交各特約商店，使各該特約商店陷於錯誤，而
    接受其購物消費並交付財物或獲得利益部分等行為，核其所犯係刑法第二百十六
    條、第二百十條之行使偽造私文書罪、同法第三百三十九條第一項、第二項之詐
    欺取財及詐欺得利罪，被告於簽帳單上偽簽「ＰＥＮＧ」、「己○○」署名之行
    為，為偽造私文書之部分行為，而偽造簽帳單之低度行為，應為行使偽造私文書
    之高度行為所吸收，均不另論罪。又收件人在出貨單上簽名，該出貨單以形式上
    觀察，足以表示收件人確實業已收到該運送貨物用意之證明，亦屬刑法第二百十
    條之私文書。被告冒用「丙○○」之名義，在東森得易購公司委託樂金公司運送
    貨物之一式兩聯之出貨單上，偽造「丙○○」之署名，以表示「丙○○」確實收
    到該樂金公司運交之物品，再將其中一聯持交運送貨物之人之所為，係犯刑法第
    二百十六條、第二百十條之行使偽造私文書罪及同法第三百三十九條第一項詐欺
    取財罪，被告於出貨單上偽造「丙○○」署名之行為，為偽造私文書之部分行為
    ，而偽造出貨單之低度行為，應為行使之高度行為所吸收，均不另論罪。被告所
    犯前開多次行使變造公文書、行使偽造私文書、詐欺取財、詐欺得利罪之犯行，
    均各時間緊接，所犯罪名亦各均相同，顯俱各出於概括犯反覆為之，各為連續犯
    ，應依刑法第五十六條之規定各論以一罪，並均加重其刑，被告所犯上開行使變
    造公文書、行使偽造私文書、詐欺取財、詐欺得利罪及收受贓物罪間，有方法、
    目的之牽連關係，應依刑法第五十五條之規定，從一重論以行使變造公文書罪。
    至檢察官雖未就被告行使變造「桃園縣稅捐稽徵處中壢分處九十年一期之地價稅
    稅額繳款書」、偽造「各類所得扣繳暨免扣繳憑單」、偽造掛號函件回執聯、出
    貨單之犯行部分起訴，惟被告上開犯行與檢察官起訴部分有裁判上一罪之關係，
    為起訴效力所及，本院自得併予審理。另檢察官就被告於附表一編號十五、三十
    二至三十八之犯行雖漏未起訴，惟被告此部分之犯行與檢察官起訴之部分有連續
犯之裁判上一罪關係，應為起訴效力所及，本院亦自得併予審理。另公訴意旨認
    被告所犯變造特種文書罪與前開論罪部分有牽連犯之裁判上一罪關係，然訊據被
    告堅詞否認有何行使該變造身分證之犯行，且亦無證據足資證明被告有行使該變
    造身分證之犯行，則被告辯稱：係為了好玩才變造該身分證等語（見本院九十二
    年七月八日審判筆錄第四頁）應堪採信，檢察官上開所認，尚有誤會。是被告所
    犯上開變造特種文書罪與行使變造公文書罪二罪間，犯意各別，罪名不同，應予
    分論併罰。至被告並無以附表一所示之信用卡向金融機構提款機預借現金之權，
    卻於九十一年八月二十日八時四十分許，連續四次持上開信用卡在富邦銀行設於
    某處自動櫃員機預借現金，因故交易失敗而未能詐得現金，有扣案之自動櫃員機
    交易記錄四紙可證，並據被告於本院調查時供承在卷（見本院九十二年四月二十
    三日訊問筆錄第二頁），然刑法第三百三十九條之二第一項之準詐欺罪，無處罰
    未遂，是被告縱有以上開信用卡在自動櫃員機預借現金之行為，亦不成立犯罪，
    附此敘明。末查被告前有事實欄所載之科刑執行情形，此有臺灣高等法院被告全
    國前案紀錄表附卷可查，其於刑之執行完畢後五年內，再犯本件有期徒刑以上刑
    之罪，為累犯，應依法加重其刑，並遞加重之。爰審酌被告素行不佳，犯罪之動
    機、目的、手段、正值青壯，不知努力工作，以冒名申請信用卡使用購物消費享
    樂，至今僅清償仍積欠各該發卡公司之帳款尚未完全清償（有中華銀行九十二年
    四月十六日（九二）中銀卡字第九二０一０二號函、富邦銀行九十二年四月十七
    日（九十二）富銀信卡第一四九號函、安泰銀行九十二年五月二十六日安信卡字
    第六０一二九號函附卷可參）及犯罪後坦認犯行等一切情狀，分別量處如主文所
    示之刑，並定其應執行之刑，以資儆懲。
三、被告在附表一、二所示信用卡背面偽簽「ＰＥＮＧ」之署名各一枚（合計二枚）
    、在郵局掛號函件回執聯、樂金公司出貨單上偽造「丙○○」署名各一枚、在富
    邦銀行、中華銀行信用卡申請書上偽簽之「丙○○」署名各一枚（合計二枚），
    以及附表一（編號十八、二十三、三十四除外）、二（編號一、十六、十七、十
    八除外）所示各筆簽帳單之銀行存根聯、特約商店存根聯上偽造之「ＰＥＮＧ」
    各一枚（合計九十八枚）、附表三（編號九、十、十一、十三、十四、十六、十
    七除外）所示各筆簽帳單之銀行存根聯、特約商店存根聯上偽簽「己○○」署名
    各一枚（合計二十枚），均應依刑法第二百十九條之規定宣告沒收。另扣案之變
    造「己○○」身分證一張，其上換貼戊○○本人照片，係被告所有供犯罪所用之
    物，爰依刑法第三十八條第一項第二款之規定沒收之，扣案之如附表一編號三十
    及三十二所示顧客存根聯二張及電子計算機發票一張，亦係被告犯罪所得之物，
    爰依刑法第三十八條第一項第三款之規定均沒收之，至上開簽帳單上之偽造「Ｐ
    ＥＮＧ」之署名二枚，即毋庸重複沒收。另附表一、二、三所示各筆刷卡購物消
    費時，被告所分別偽造「ＰＥＮＧ」、「己○○」署名之簽帳單顧客存根聯（除
    附表一編號三十及三十二外），經被告於簽帳購物消費後丟棄滅失，另附表三所
    示之信用卡亦經被告丟棄滅失，業據被告陳明在卷，衡情可信，是對該顧客存根
    聯及附表三所示信用卡背面偽造之「己○○」之署名，自無從諭知沒收。被告偽
    造之掛號信件回執聯及樂金公司出貨單各一紙，分別交付郵務士及運送貨物之人
    收執；變造之「桃園縣稅捐稽徵處中壢分處九十年一期之地價稅稅額繳款書」、
    偽造之「各類所得扣繳暨免扣繳憑單」均已連同被告以「丙○○」、「己○○」
    名義偽造富邦銀行、中華銀行信用卡申請書，一併分別持交富邦銀行、中華銀行
    行使，附表一、二、三所示各該簽帳單之銀行存根聯、特約商店存根聯亦交付該
    銀行及特約商店，應分別屬郵局、樂金公司、發卡銀行、特約商店所有之物，扣
    案之如附表一、二所示之信用卡二張，分別屬該發卡公司所有之物，亦均毋庸諭
    知沒收。至扣案之大麻煙三支、玻璃球吸食器一組，被告否認為其所有，業據被
    告供明在卷，且均與本案無關，另扣案之自動櫃員機交易記錄四紙，因刑法就被
    告此部分未遂之行為無處罰明文，已如前述，亦均無從諭知沒收，均附此敘明。
四、至檢察官認被告於不詳時間竊取己○○所有之身分證、印章，係犯刑法第三百二
    十條第一項之普通竊盜罪等語，惟訊據被告堅詞否認有何檢察官所指竊盜之行為
    ，而僅坦承係自「阿寶」處收受該身分證、印章，是自難憑以在被告上開住處扣
    得上開變造之身分證及被告盜蓋上開印章於掛號函件回執聯上，遽認被告有竊取
    己○○之身分證及印章，並無證據足資證明被告有竊取該身分證、印章之犯行。
    此外，復無查其他積極證據足認被告有檢察官所指上開竊盜罪犯行，是檢察官上
    開所認容有誤會，此部分本應為被告無罪之判決，然檢察官認此部分與前開論罪
    科刑部分，有裁判上一罪之牽連關係，爰不另為無罪之諭知。
據上論斷，應依刑事訴訟法第二百九十九條第一項前段，刑法第二十八條、第五十六
條、第二百十六條、第二百十一條、第二百十條、第二百十二條、第三百三十九條第
一項、第二項、第三百四十九條第一項、第五十五條、第五十一條第五款、第二百十
九條、第三十八條第一項第二款、第三款，罰金罰鍰提高標準條例第一條前段，判決
如主文。
本案經檢察官陳俊茂到庭執行職務。
中        華        民        國     九十二   年     八    月   十九    日
                                  臺灣桃園地方法院刑事第二庭
                                      審判長法  官 徐培元
                                            法  官 張震武
                                            法  官 許乃文
右正本證明與原本無異。
如不服本判決，應於判決送達後十日內向本院提出上訴狀( 應附繕本 )，上訴於
臺灣高等法院。
刑法第二百十六條、第二百十一條、第二百十條、第二百十二條、第三百三十九條
第三百四十九條。
                                            書記官 陳慧玲
中         華        民       國     九十二    年     八    月   十九   日
附表一：
信用卡卡號：0000000000000000號
發卡銀行：富邦商業銀行股份有限公司
持卡人名義人：丙○○
┌──┬────┬──────────┬─────────┬──────┐
│編號│盜刷時間│盜刷地點            │盜刷金額（新臺幣）│消費型態    │
├──┼────┼──────────┼─────────┼──────┤
│一  │91.04.10│艾美髮型工作室      │一千三百元        │購買物品    │
├──┼────┼──────────┼─────────┼──────┤
│二  │91.04.11│天富珠寶銀樓        │一萬一千一百元    │購買珠寶    │
├──┼────┼──────────┼─────────┼──────┤
│三  │91.04.12│五洲通訊行          │四百九十元        │購買物品    │
├──┼────┼──────────┼─────────┼──────┤
│四  │91.04.13│樺勛加油站          │五百元            │加油        │
├──┼────┼──────────┼─────────┼──────┤
│五  │91.04.14│家樂福公司          │八百七十九元      │購買物品    │
├──┼────┼──────────┼─────────┼──────┤
│六  │91.04.14│家樂福公司          │四千九百五十元    │購買物品    │
├──┼────┼──────────┼─────────┼──────┤
│七  │91.04.17│樺勛加油站          │六百八十元        │加油        │
├──┼────┼──────────┼─────────┼──────┤
│八  │91.04.17│家樂福公司          │三千五百零九元    │購買物品    │
├──┼────┼──────────┼─────────┼──────┤
│九  │91.04.18│瑞嘉影視社          │二千元            │租錄影帶    │
├──┼────┼──────────┼─────────┼──────┤
│十  │91.04.20│鎮海加油站          │四百八十元        │加油        │
├──┼────┼──────────┼─────────┼──────┤
│十一│91.04.22│全家福鞋業          │三百五十元        │購買鞋子    │
├──┼────┼──────────┼─────────┼──────┤
│十二│91.04.22│玉媛服飾店          │一千一百七十元    │購買衣物    │
├──┼────┼──────────┼─────────┼──────┤
│十三│91.04.23│五洲通訊行          │四百九十元        │購買通訊產品│
├──┼────┼──────────┼─────────┼──────┤
│十四│91.04.23│頭前加油站          │六百元            │加油        │
├──┼────┼──────────┼─────────┼──────┤
│十五│91.04.23│珈多利汽車旅館      │一千六百八十元    │住宿費用    │
├──┼────┼──────────┼─────────┼──────┤
│十六│91.05.07│富來登牛肉餐廳      │一千五百二十元    │餐飲        │
├──┼────┼──────────┼─────────┼──────┤
│十七│91.05.08│樺勛加油站          │八百元            │加油        │
├──┼────┼──────────┼─────────┼──────┤
│十八│91.05.13│東森得易購公司      │一千六百六十五元  │電視購物    │
├──┼────┼──────────┼─────────┼──────┤
│十九│91.05.22│優加力股份有限公司  │六百二十元        │加油        │
├──┼────┼──────────┼─────────┼──────┤
│二十│91.06.03│沃台企業公司        │一百元            │購買物品    │
├──┼────┼──────────┼─────────┼──────┤
│二一│91.06.08│大全加油站          │六百八十元        │加油        │
├──┼────┼──────────┼─────────┼──────┤
│二二│91.06.11│艾美髮型工作室      │二千一百元        │購買物品、  │
│    │        │                    │                  │美髮        │
├──┼────┼──────────┼─────────┼──────┤
│二三│91.06.12│東森得易購公司      │一千六百六十五元  │電視購物    │
├──┼────┼──────────┼─────────┼──────┤
│二四│91.06.12│正揚通信器材有限公司│四千五百元        │購買通訊產品│
│    │        │                    │                  │            │
├──┼────┼──────────┼─────────┼──────┤
│二五│91.06.13│樺勛加油站          │六百六十五元      │加油        │
├──┼────┼──────────┼─────────┼──────┤
│二六│91.06.14│行政院衛生署桃園醫院│五千四百二十四元  │支付住院費用│
├──┼────┼──────────┼─────────┼──────┤
│二七│91.06.16│太平洋崇光百貨公司  │三百九十九元      │購買物品    │
├──┼────┼──────────┼─────────┼──────┤
│二八│91.06.18│家樂福公司          │五千五百九十三元  │購買物品    │
├──┼────┼──────────┼─────────┼──────┤
│二九│91.06.18│盛發服裝百貨行      │二千二百元        │購買衣物    │
├──┼────┼──────────┼─────────┼──────┤
│三十│91.08.07│金泰銀樓            │四千五百元        │購買珠寶    │
├──┼────┼──────────┼─────────┼──────┤
│三一│91.08.09│樺勛加油站          │二百元            │加油        │
├──┼────┼──────────┼─────────┼──────┤
│三二│91.08.20│小林鐘錶眼鏡（龍岡分│二千五百元        │購買眼鏡    │
│    │        │公司）              │                  │            │
├──┼────┼──────────┼─────────┼──────┤
│三三│91.08.20│泛亞電信（股）公司  │七十七元          │電信費用    │
├──┼────┼──────────┼─────────┼──────┤
│三四│91.08.21│東森得易購公司      │一千六百六十五元  │電視購物    │
├──┼────┼──────────┼─────────┼──────┤
│三五│91.08.31│昊天國際貿易公司    │四千七百九十六元  │購買化妝品  │
├──┼────┼──────────┼─────────┼──────┤
│三六│91.08.31│昊天國際貿易公司    │一千四百九十九元  │購買化妝品  │
├──┼────┼──────────┼─────────┼──────┤
│三七│91.09.02│家樂福公司          │一千七百零五元    │購買物品    │
├──┼────┼──────────┼─────────┼──────┤
│三八│91.09.02│樺勛加油站          │七百二十元        │加油        │
└──┴────┴──────────┴─────────┴──────┘
 附表二：
 信用卡卡號：0000000000000000號
 發卡銀行：中華商業銀行股份有限公司
 持卡名義人：丙○○
┌──┬────┬──────────┬─────────┬──────┐
│編號│盜刷時間│盜刷地點            │盜刷金額（新臺幣）│消費型態    │
├──┼────┼──────────┼─────────┼──────┤
│一  │91.06.20│東森得易購公司      │二千六百五十元    │電視購物    │
├──┼────┼──────────┼─────────┼──────┤
│二  │91.06.21│天富珠寶銀樓        │一萬五千元        │購買珠寶    │
├──┼────┼──────────┼─────────┼──────┤
│三  │91.06.21│全家福鞋業（公司）  │一千零六十二元    │購買鞋子    │
├──┼────┼──────────┼─────────┼──────┤
│四  │91.06.21│志信加油站          │七百元            │加油        │
├──┼────┼──────────┼─────────┼──────┤
│五  │91.06.21│米希尼納生活精品店（│一萬元            │購買衣物    │
│    │        │公司）              │                  │            │
├──┼────┼──────────┼─────────┼──────┤
│六  │91.06.21│米希尼納生活精品店（│二千五百元        │購買衣物    │
│    │        │公司）              │                  │            │
├──┼────┼──────────┼─────────┼──────┤
│七  │91.06.22│小林鐘錶眼鏡（龍岡分│三千五百元        │購買眼鏡    │
│    │        │公司）              │                  │            │
├──┼────┼──────────┼─────────┼──────┤
│八  │91.06.23│源富加油站          │六百元            │加油        │
├──┼────┼──────────┼─────────┼──────┤
│九  │91.06.26│台塑加油站          │九百九十七元      │加油        │
├──┼────┼──────────┼─────────┼──────┤
│十  │91.06.26│台塑加油站          │六百五十元      │加油        │
├──┼────┼──────────┼─────────┼──────┤
│十一│91.06.28│麗新美百貨行        │二千元            │購買衣物    │
├──┼────┼──────────┼─────────┼──────┤
│十二│91.06.30│台塑加油站          │三百元            │加油        │
│    │        │（銢慶實業有限公司）│                  │            │
├──┼────┼──────────┼─────────┼──────┤
│十三│91.07.01│台塑加油站          │七百三十元        │加油        │
├──┼────┼──────────┼─────────┼──────┤
│十四│91.07.03│家樂福公司（中壢分公│三千四百五十元    │購買物品    │
│    │        │司）                │                  │            │
├──┼────┼──────────┼─────────┼──────┤
│十五│91.07.05│台塑加油站          │六百元            │加油        │
│    │        │（銢慶實業有限公司）│                  │            │
├──┼────┼──────────┼─────────┼──────┤
│十六│91.07.08│東森得易購公司      │七百六十元        │電視購物    │
├──┼────┼──────────┼─────────┼──────┤
│十七│91.07.08│東森得易購公司      │七百六十元        │電視購物    │
├──┼────┼──────────┼─────────┼──────┤
│十八│91.07.12│東森得易購公司      │一千六百六十五元  │電視購物    │
├──┼────┼──────────┼─────────┼──────┤
│十九│91.07.13│台塑加油站          │九百元            │加油        │
│    │        │（銢慶實業有限公司）│                  │            │
├──┼────┼──────────┼─────────┼──────┤
│廿  │91.07.13│家樂福公司          │九百二十九元      │購買物品    │
└──┴────┴──────────┴─────────┴──────┘
 附表三：
 信用卡卡號：0000000000000000號
 發卡銀行：安泰商業銀行股份有限公司
 信用卡申請人：己○○
┌──┬────┬──────────┬─────────┬──────┐
│編號│盜刷時間│盜刷地點            │盜刷金額（新臺幣）│消費型態    │
├──┼────┼──────────┼─────────┼──────┤
│一  │91.05.28│法藏顯密佛教文物坊  │一千一百五十元    │購買物品    │
├──┼────┼──────────┼─────────┼──────┤
│二  │91.05.29│樺勛加油站          │七百八十元        │加油        │
├──┼────┼──────────┼─────────┼──────┤
│三  │91.05.29│艾美髮型工作室      │三千六百六十元    │購買洗髮精  │
├──┼────┼──────────┼─────────┼──────┤
│四  │91.05.30│家福股份有限公司    │二千三百五十六元  │購買生活用品│
├──┼────┼──────────┼─────────┼──────┤
│五  │91.06.01│樺勛加油站          │五百元            │加油        │
├──┼────┼──────────┼─────────┼──────┤
│六  │91.06.01│家福股份有限公司    │七百二十二元      │購買生活用品│
├──┼────┼──────────┼─────────┼──────┤
│七  │91.06.01│領航家通訊有限公司  │三千五百元        │購買物品    │
├──┼────┼──────────┼─────────┼──────┤
│八  │91.06.03│太平洋崇光百貨公司（│四百四十七元      │購買物品    │
│    │        │中壢店）            │                  │            │
├──┼────┼──────────┼─────────┼──────┤
│九  │91.06.03│東森得易購公司      │九百四十元        │電視購物    │
├──┼────┼──────────┼─────────┼──────┤
│十  │91.06.03│東森得易購公司      │一千八百八十元    │電視購物    │
├──┼────┼──────────┼─────────┼──────┤
│十一│91.06.03│東森得易購公司      │八百三十元        │電視購物    │
├──┼────┼──────────┼─────────┼──────┤
│十二│91.06.03│獨身貴族（中壢門市）│五千七百元        │購買衣物    │
├──┼────┼──────────┼─────────┼──────┤
│十三│91.06.04│東森得易購公司      │一千四百九十五元  │電視購物    │
├──┼────┼──────────┼─────────┼──────┤
│十四│91.06.05│東森得易購公司      │八百三十元        │電視購物    │
├──┼────┼──────────┼─────────┼──────┤
│十五│91.06.07│惠康百貨股份有限公司│二千四百一十元    │購買物品    │
├──┼────┼──────────┼─────────┼──────┤
│十六│91.06.07│東森得易購公司      │三千四百八十元    │電視購物    │
├──┼────┼──────────┼─────────┼──────┤
│十七│91.06.12│東森得易購公司      │一千八百八十元    │電視購物    │
└──┴────┴──────────┴─────────┴──────┘


司法院資訊處製作；財團法人民間司法改革基金會備份。
